---
title: "Branded PDF Output"
author: "Andy Plunket"
date: "`r Sys.Date()`"
output:
  pagedown::html_paged:
    toc: false
    self_contained: false
knit: pagedown::chrome_print
---

```{r setup, include=FALSE}
knitr::opts_chunk$set(echo = FALSE, warning = FALSE, fig.width = "100%")
```

```{r libraries, include=FALSE}
library(tidyverse)

library(lubridate)
library(janitor)
library(scales)
```

# Introduction

This is an example of a branded paged PDF template based on html_paged in pagedown. 

# Various Text 

## Heading 2

### Heading 3

- Bullet Point 1
- Bullet Point 2
- Bullet Point 3

Lorem Ipsum dolor sit amet, consectetur adipiscing elit, sed do eiusmod tempor incididunt ut labore et dolore magna aliqua. Ut enim ad minim veniam, quis nostrud exercitation ullamco laboris nisi ut aliquip ex ea commodo consequat. Duis aute irure dolor in reprehenderit in voluptate velit esse cillum dolore eu fugiat nulla pariatur. Excepteur sint occaecat cupidatat non proident, sunt in culpa qui officia deserunt mollit anim id est laborum.

# Graphs

```{r dataset, include=FALSE}
mac_raw <- read_csv('https://raw.githubusercontent.com/rfordatascience/tidytuesday/master/data/2020/2020-12-22/big-mac.csv') |>
  clean_names()
```

#### Graph Title
Subtitle for graph

```{r line graph, fig.height=4}
mac_line <- mac_raw |>
  filter(iso_a3 == 'AUS' | iso_a3 == 'USA') %>%
  filter(year(date) < 2020)
```


#### B
Big Mac prices in US dollars from 2010 to 2020

```{r}
mac_line |>
  ggplot(aes(x=date, y=dollar_price, group = iso_a3)) +
  theme_minimal() +
  theme(
    axis.title = element_blank(),
    panel.grid.minor = element_blank()
    ) +
  geom_line(colour='grey') +
  geom_line(data = . %>% filter(iso_a3 == 'AUS'), colour = 'dark blue') +
  scale_y_continuous(labels = comma, limits = c(0, 6), expand = c(0,0))
  
```

